-paradigm: ZERO
 -flex: .
-paradigm: Nct
 -flex: <0>.
  gramm: sg,nom
 -flex: <1>.ы
  gramm: sg,gen
  gloss: GEN
 -flex: <0>.ӕн//<0>.аен//<0>.æн
  gramm: sg,dat
  gloss: DAT
 -flex: <0>.мӕ//<0>.мае//<0>.мæ
  gramm: sg,all
  gloss: ALL
 -flex: <0>.ӕй//<0>.аей//<0>.æй
  gramm: sg,abl
  gloss: ABL
 -flex: <1>.ы
  gramm: sg,in
  gloss: IN
 -flex: <0>.ыл
  gramm: sg,super
  gloss: SUPER
 -flex: <0>.ау
  gramm: sg,equ
  gloss: EQU
 -flex: <0>.имӕ//<0>.имае//<0>.имæ
  gramm: sg,comit
  gloss: COMIT
 -flex: <1>.ырдӕм//<1>.ырдаем//<1>.ырдæм
  gramm: sg,dir
  gloss: DIR
 -flex: <1>.ырдыгӕй//<1>.ырдыгаей//<1>.ырдыгæй
  gramm: sg,rcs
  gloss: RCS
 -flex: <2>.тӕ//<2>.тае//<2>.тæ
  gramm: pl,nom
  gloss: PL
 -flex: <2>.т|ы
  gramm: pl,gen
  gloss: PL|GEN
 -flex: <2>.т|ӕн//<2>.т|аен//<2>.т|æн
  gramm: pl,dat
  gloss: PL|DAT
 -flex: <2>.т|ӕм//<2>.т|аем//<2>.т|æм
  gramm: pl,all
  gloss: PL|ALL
 -flex: <2>.т|ӕй//<2>.т|аей//<2>.т|æй
  gramm: pl,abl
  gloss: PL|ABL
 -flex: <2>.т|ы
  gramm: pl,in
  gloss: PL|IN
 -flex: <2>.т|ыл
  gramm: pl,super
  gloss: PL|SUPER
 -flex: <2>.т|ау
  gramm: pl,equ
  gloss: PL|EQU
 -flex: <2>.т|имӕ//<2>.т|имае//<2>.т|имæ
  gramm: pl,comit
  gloss: PL|COMIT
 -flex: <2>.т|ырдӕм//<2>.т|ырдаем//<2>.т|ырдæм
  gramm: pl,dir
  gloss: PL|DIR
 -flex: <2>.т|ырдыгӕй//<2>.т|ырдыгаей//<2>.т|ырдыгæй
  gramm: pl,rcs
  gloss: PL|RCS
 -flex: <0>.ай
  gramm: sg,voc
  gloss: VOC
 -deriv-link: N-gaj
 -deriv-link: N-dzyn
 -deriv-link: N-ad
 -deriv-link: N-dzinad
 -deriv-link: N-on
 -deriv-link: N-dӕr
 -deriv-link: N-cux
 -deriv-link: N-arӕx
 -deriv-link: N-yearadj
 -deriv-link: N-yearadj2
 -deriv-link: N-yearold
 -deriv-link: N-class
 -deriv-link: N-month
 -deriv-link: N-floor
 -deriv-link: N-dzhyn
 -deriv-link: N-chyn
 -deriv-link: N-vars
 -deriv-link: N-afon
 -deriv-link: N-don
 -deriv-link: N-qom
 -deriv-link: N-ag
 -deriv-link: N-gag
 -deriv-link: N-ӕg
 -deriv-link: N-xwyz
 -deriv-link: N-xwyzӕn
 -deriv-link: N-dzau
 -deriv-link: N-gӕs
 -deriv-link: N-garz
 -deriv-link: N-gur
 -deriv-link: N-wat
 -deriv-link: N-quag
 -deriv-link: N-gomau
 -deriv-link: N-gӕron
 -deriv-link: N-vӕndag
 -deriv-link: N-ӕmxasӕn
 -deriv-link: N-iu
 -deriv-link: N-dy
 -deriv-link: N-ӕrtӕ
 -deriv-link: N-cyppar
 -deriv-link: N-fondz
 -deriv-link: N-ӕxsӕz
 -deriv-link: N-avd
 -deriv-link: N-ast
 -deriv-link: N-farast
 -deriv-link: N-dӕs
 -deriv-link: N-ӕmbis
 -deriv-link: N-ӕm
 -deriv-link: N-dӕl
 -deriv-link: N-dargh
 -deriv-link: N-byn
 -deriv-link: N-ӕrvyl
 -deriv-link: N-ӕrdӕg
 -deriv-link: N-zyn
 -deriv-link: N-ӕd
 -deriv-link: N-fӕ
  recurs_class: 1
 -deriv-link: N-fӕ-cӕj
  recurs_class: 1
 -deriv-link: N-fӕc
  recurs_class: 1
 -deriv-link: N-fӕj
  recurs_class: 1
 -deriv-link: N-fe
  recurs_class: 1
 -deriv-link: N-ba
  recurs_class: 1
 -deriv-link: N-ba-cӕj
  recurs_class: 1
 -deriv-link: N-baj
  recurs_class: 1
 -deriv-link: N-bac
  recurs_class: 1
 -deriv-link: N-ӕrba
  recurs_class: 1
 -deriv-link: N-ӕrba-cӕj
  recurs_class: 1
 -deriv-link: N-ӕrbaj
  recurs_class: 1
 -deriv-link: N-ӕrbac
  recurs_class: 1
 -deriv-link: N-ӕr
  recurs_class: 1
 -deriv-link: N-ӕr-cӕj
  recurs_class: 1
 -deriv-link: N-ӕry
  recurs_class: 1
 -deriv-link: N-ra
  recurs_class: 1
 -deriv-link: N-ra-cӕj
  recurs_class: 1
 -deriv-link: N-raj
  recurs_class: 1
 -deriv-link: N-raс
  recurs_class: 1
 -deriv-link: N-a
  recurs_class: 1
 -deriv-link: N-a-cӕj
  recurs_class: 1
 -deriv-link: N-aj
  recurs_class: 1
 -deriv-link: N-ac
  recurs_class: 1
 -deriv-link: N-s
  recurs_class: 1
 -deriv-link: N-s-cӕj
  recurs_class: 1
 -deriv-link: N-ys
  recurs_class: 1
 -deriv-link: N-ys-cӕj
  recurs_class: 1
 -deriv-link: N-sy
  recurs_class: 1
 -deriv-link: N-ysy
  recurs_class: 1
 -deriv-link: N-ny
  recurs_class: 1
 -deriv-link: N-ny-cӕj
  recurs_class: 1
 -deriv-link: N-nyj
  recurs_class: 1
 -deriv-link: N-nyb
  recurs_class: 1
 -deriv-link: N-nyv
  recurs_class: 1
 -deriv-link: N-nyg
  recurs_class: 1
 -deriv-link: N-nygh
  recurs_class: 1
 -deriv-link: N-nyd
  recurs_class: 1
 -deriv-link: N-nydz
  recurs_class: 1
 -deriv-link: N-nyz
  recurs_class: 1
 -deriv-link: N-nyk
  recurs_class: 1
 -deriv-link: N-nyk!
  recurs_class: 1
 -deriv-link: N-nyl
  recurs_class: 1
 -deriv-link: N-nym
  recurs_class: 1
 -deriv-link: N-nyn
  recurs_class: 1
 -deriv-link: N-nyp
  recurs_class: 1
 -deriv-link: N-nyp!
  recurs_class: 1
 -deriv-link: N-nyr
  recurs_class: 1
 -deriv-link: N-nys
  recurs_class: 1
 -deriv-link: N-nyt
  recurs_class: 1
 -deriv-link: N-nyt!
  recurs_class: 1
 -deriv-link: N-nyf
  recurs_class: 1
 -deriv-link: N-nyx
  recurs_class: 1
 -deriv-link: N-nyq
  recurs_class: 1
 -deriv-link: N-nyc
  recurs_class: 1
 -deriv-link: N-nyc!
  recurs_class: 1
 -deriv-link: N-nych
  recurs_class: 1
 -deriv-link: N-nych!
  recurs_class: 1
 -deriv-link: N-nycc
  recurs_class: 1
-paradigm: Nctt
 -flex: <0>.
  gramm: sg,nom
 -flex: <1>.ы
  gramm: sg,gen
  gloss: GEN
 -flex: <0>.ӕн//<0>.аен//<0>.æн
  gramm: sg,dat
  gloss: DAT
 -flex: <0>.мӕ//<0>.мае//<0>.мæ
  gramm: sg,all
  gloss: ALL
 -flex: <0>.ӕй//<0>.аей//<0>.æй
  gramm: sg,abl
  gloss: ABL
 -flex: <1>.ы
  gramm: sg,in
  gloss: IN
 -flex: <0>.ыл
  gramm: sg,super
  gloss: SUPER
 -flex: <0>.ау
  gramm: sg,equ
  gloss: EQU
 -flex: <0>.имӕ//<0>.имае//<0>.имæ
  gramm: sg,comit
  gloss: COMIT
 -flex: <1>.ырдӕм//<1>.ырдаем//<1>.ырдæм
  gramm: sg,dir
  gloss: DIR
 -flex: <1>.ырдыгӕй//<1>.ырдыгаей//<1>.ырдыгæй
  gramm: sg,rcs
  gloss: RCS
 -flex: <2>.ттӕ//<2>.ттае//<2>.ттæ
  gramm: pl,nom
  gloss: PL
 -flex: <2>.тт|ы
  gramm: pl,gen
  gloss: PL|GEN
 -flex: <2>.тт|ӕн//<2>.тт|аен//<2>.тт|æн
  gramm: pl,dat
  gloss: PL|DAT
 -flex: <2>.тт|ӕм//<2>.тт|аем//<2>.тт|æм
  gramm: pl,all
  gloss: PL|ALL
 -flex: <2>.тт|ӕй//<2>.тт|аей//<2>.тт|æй
  gramm: pl,abl
  gloss: PL|ABL
 -flex: <2>.тт|ы
  gramm: pl,in
  gloss: PL|IN
 -flex: <2>.тт|ыл
  gramm: pl,super
  gloss: PL|SUPER
 -flex: <2>.тт|ау
  gramm: pl,equ
  gloss: PL|EQU
 -flex: <2>.тт|имӕ//<2>.тт|имае//<2>.тт|имæ
  gramm: pl,comit
  gloss: PL|COMIT
 -flex: <2>.тт|ырдӕм//<2>.тт|ырдаем//<2>.тт|ырдæм
  gramm: pl,dir
  gloss: PL|DIR
 -flex: <2>.тт|ырдыгӕй//<2>.тт|ырдыгаей//<2>.тт|ырдыгæй
  gramm: pl,rcs
  gloss: PL|RCS
 -flex: <0>.ай
  gramm: sg,voc
  gloss: VOC
 -deriv-link: N-gaj
 -deriv-link: N-dzyn
 -deriv-link: N-ad
 -deriv-link: N-dzinad
 -deriv-link: N-on
 -deriv-link: N-dӕr
 -deriv-link: N-cux
 -deriv-link: N-arӕx
 -deriv-link: N-yearadj
 -deriv-link: N-yearadj2
 -deriv-link: N-yearold
 -deriv-link: N-class
 -deriv-link: N-month
 -deriv-link: N-floor
 -deriv-link: N-dzhyn
 -deriv-link: N-chyn
 -deriv-link: N-vars
 -deriv-link: N-afon
 -deriv-link: N-don
 -deriv-link: N-qom
 -deriv-link: N-ag
 -deriv-link: N-gag
 -deriv-link: N-ӕg
 -deriv-link: N-xwyz
 -deriv-link: N-xwyzӕn
 -deriv-link: N-dzau
 -deriv-link: N-gӕs
 -deriv-link: N-garz
 -deriv-link: N-gur
 -deriv-link: N-wat
 -deriv-link: N-quag
 -deriv-link: N-gomau
 -deriv-link: N-gӕron
 -deriv-link: N-vӕndag
 -deriv-link: N-ӕmxasӕn
 -deriv-link: N-iu
 -deriv-link: N-dy
 -deriv-link: N-ӕrtӕ
 -deriv-link: N-cyppar
 -deriv-link: N-fondz
 -deriv-link: N-ӕxsӕz
 -deriv-link: N-avd
 -deriv-link: N-ast
 -deriv-link: N-farast
 -deriv-link: N-dӕs
 -deriv-link: N-ӕmbis
 -deriv-link: N-ӕm
 -deriv-link: N-dӕl
 -deriv-link: N-dargh
 -deriv-link: N-byn
 -deriv-link: N-ӕrvyl
 -deriv-link: N-ӕrdӕg
 -deriv-link: N-zyn
 -deriv-link: N-ӕd
 -deriv-link: N-fӕ
  recurs_class: 1
 -deriv-link: N-fӕ-cӕj
  recurs_class: 1
 -deriv-link: N-fӕc
  recurs_class: 1
 -deriv-link: N-fӕj
  recurs_class: 1
 -deriv-link: N-fe
  recurs_class: 1
 -deriv-link: N-ba
  recurs_class: 1
 -deriv-link: N-ba-cӕj
  recurs_class: 1
 -deriv-link: N-baj
  recurs_class: 1
 -deriv-link: N-bac
  recurs_class: 1
 -deriv-link: N-ӕrba
  recurs_class: 1
 -deriv-link: N-ӕrba-cӕj
  recurs_class: 1
 -deriv-link: N-ӕrbaj
  recurs_class: 1
 -deriv-link: N-ӕrbac
  recurs_class: 1
 -deriv-link: N-ӕr
  recurs_class: 1
 -deriv-link: N-ӕr-cӕj
  recurs_class: 1
 -deriv-link: N-ӕry
  recurs_class: 1
 -deriv-link: N-ra
  recurs_class: 1
 -deriv-link: N-ra-cӕj
  recurs_class: 1
 -deriv-link: N-raj
  recurs_class: 1
 -deriv-link: N-raс
  recurs_class: 1
 -deriv-link: N-a
  recurs_class: 1
 -deriv-link: N-a-cӕj
  recurs_class: 1
 -deriv-link: N-aj
  recurs_class: 1
 -deriv-link: N-ac
  recurs_class: 1
 -deriv-link: N-s
  recurs_class: 1
 -deriv-link: N-s-cӕj
  recurs_class: 1
 -deriv-link: N-ys
  recurs_class: 1
 -deriv-link: N-ys-cӕj
  recurs_class: 1
 -deriv-link: N-sy
  recurs_class: 1
 -deriv-link: N-ysy
  recurs_class: 1
 -deriv-link: N-ny
  recurs_class: 1
 -deriv-link: N-ny-cӕj
  recurs_class: 1
 -deriv-link: N-nyj
  recurs_class: 1
 -deriv-link: N-nyb
  recurs_class: 1
 -deriv-link: N-nyv
  recurs_class: 1
 -deriv-link: N-nyg
  recurs_class: 1
 -deriv-link: N-nygh
  recurs_class: 1
 -deriv-link: N-nyd
  recurs_class: 1
 -deriv-link: N-nydz
  recurs_class: 1
 -deriv-link: N-nyz
  recurs_class: 1
 -deriv-link: N-nyj
  recurs_class: 1
 -deriv-link: N-nyk
  recurs_class: 1
 -deriv-link: N-nyk!
  recurs_class: 1
 -deriv-link: N-nyl
  recurs_class: 1
 -deriv-link: N-nym
  recurs_class: 1
 -deriv-link: N-nyn
  recurs_class: 1
 -deriv-link: N-nyp
  recurs_class: 1
 -deriv-link: N-nyp!
  recurs_class: 1
 -deriv-link: N-nyr
  recurs_class: 1
 -deriv-link: N-nys
  recurs_class: 1
 -deriv-link: N-nyt
  recurs_class: 1
 -deriv-link: N-nyt!
  recurs_class: 1
 -deriv-link: N-nyf
  recurs_class: 1
 -deriv-link: N-nyx
  recurs_class: 1
 -deriv-link: N-nyq
  recurs_class: 1
 -deriv-link: N-nyc
  recurs_class: 1
 -deriv-link: N-nyc!
  recurs_class: 1
 -deriv-link: N-nych
  recurs_class: 1
 -deriv-link: N-nych!
  recurs_class: 1
 -deriv-link: N-nycc
  recurs_class: 1
-paradigm: Nv
 -flex: <0>.
  gramm: sg,nom
 -flex: <1>.йы
  gramm: sg,gen
  gloss: GEN
 -flex: <0>.йӕн//<0>.йаен//<0>.йæн
  gramm: sg,dat
  gloss: DAT
 -flex: <0>.мӕ//<0>.мае//<0>.мæ
  gramm: sg,all
  gloss: ALL
 -flex: <0>.йӕ//<0>.йае//<0>.йæ
  gramm: sg,abl
  gloss: ABL
 -flex: <1>.йы
  gramm: sg,in
  gloss: IN
 -flex: <0>.йыл
  gramm: sg,super
  gloss: SUPER
 -flex: <0>.йау
  gramm: sg,equ
  gloss: EQU
 -flex: <0>.йимӕ//<0>.йимае//<0>.йимæ
  gramm: sg,comit
  gloss: COMIT
 -flex: <0>.имӕ//<0>.имае//<0>.имæ
  gramm: sg,comit
  gloss: COMIT
 -flex: <1>.йырдӕм//<1>.йырдаем//<1>.йырдæм
  gramm: sg,dir
  gloss: DIR
 -flex: <1>.йырдыгӕй//<1>.йырдыгаей//<1>.йырдыгæй
  gramm: sg,rcs
  gloss: RCS
 -flex: <2>.тӕ//<2>.тае//<2>.тæ
  gramm: pl,nom
  gloss: PL
 -flex: <2>.т|ы
  gramm: pl,gen
  gloss: PL|GEN
 -flex: <2>.т|ӕн//<2>.т|аен//<2>.т|æн
  gramm: pl,dat
  gloss: PL|DAT
 -flex: <2>.т|ӕм//<2>.т|аем//<2>.т|æм
  gramm: pl,all
  gloss: PL|ALL
 -flex: <2>.т|ӕй//<2>.т|аей//<2>.т|æй
  gramm: pl,abl
  gloss: PL|ABL
 -flex: <2>.т|ы
  gramm: pl,in
  gloss: PL|IN
 -flex: <2>.т|ыл
  gramm: pl,super
  gloss: PL|SUPER
 -flex: <2>.т|ау
  gramm: pl,equ
  gloss: PL|EQU
 -flex: <2>.т|имӕ//<2>.т|имае//<2>.т|имæ
  gramm: pl,comit
  gloss: PL|COMIT
 -flex: <2>.т|ырдӕм//<2>.т|ырдаем//<2>.т|ырдæм
  gramm: pl,dir
  gloss: PL|DIR
 -flex: <2>.т|ырдыгӕй//<2>.т|ырдыгаей//<2>.т|ырдыгæй
  gramm: pl,rcs
  gloss: PL|RCS
 -deriv-link: N-gaj
 -deriv-link: N-dzyn
 -deriv-link: N-ad
 -deriv-link: N-dzinad
 -deriv-link: N-on
 -deriv-link: N-dӕr
 -deriv-link: N-cux
 -deriv-link: N-arӕx
 -deriv-link: N-yearadj
 -deriv-link: N-yearadj2
 -deriv-link: N-yearold
 -deriv-link: N-class
 -deriv-link: N-month
 -deriv-link: N-floor
 -deriv-link: N-dzhyn
 -deriv-link: N-chyn
 -deriv-link: N-vars
 -deriv-link: N-afon
 -deriv-link: N-don
 -deriv-link: N-qom
 -deriv-link: N-ag
 -deriv-link: N-gag
 -deriv-link: N-ӕg
 -deriv-link: N-xwyz
 -deriv-link: N-xwyzӕn
 -deriv-link: N-dzau
 -deriv-link: N-gӕs
 -deriv-link: N-garz
 -deriv-link: N-gur
 -deriv-link: N-wat
 -deriv-link: N-quag
 -deriv-link: N-gomau
 -deriv-link: N-gӕron
 -deriv-link: N-vӕndag
 -deriv-link: N-ӕmxasӕn
 -deriv-link: N-iu
 -deriv-link: N-dy
 -deriv-link: N-ӕrtӕ
 -deriv-link: N-cyppar
 -deriv-link: N-fondz
 -deriv-link: N-ӕxsӕz
 -deriv-link: N-avd
 -deriv-link: N-ast
 -deriv-link: N-farast
 -deriv-link: N-dӕs
 -deriv-link: N-ӕmbis
 -deriv-link: N-ӕm
 -deriv-link: N-dӕl
 -deriv-link: N-dargh
 -deriv-link: N-byn
 -deriv-link: N-ӕrvyl
 -deriv-link: N-ӕrdӕg
 -deriv-link: N-zyn
 -deriv-link: N-ӕd
 -deriv-link: N-fӕ
  recurs_class: 1
 -deriv-link: N-fӕ-cӕj
  recurs_class: 1
 -deriv-link: N-fӕc
  recurs_class: 1
 -deriv-link: N-fӕj
  recurs_class: 1
 -deriv-link: N-fe
  recurs_class: 1
 -deriv-link: N-ba
  recurs_class: 1
 -deriv-link: N-ba-cӕj
  recurs_class: 1
 -deriv-link: N-baj
  recurs_class: 1
 -deriv-link: N-bac
  recurs_class: 1
 -deriv-link: N-ӕrba
  recurs_class: 1
 -deriv-link: N-ӕrba-cӕj
  recurs_class: 1
 -deriv-link: N-ӕrbaj
  recurs_class: 1
 -deriv-link: N-ӕrbac
  recurs_class: 1
 -deriv-link: N-ӕr
  recurs_class: 1
 -deriv-link: N-ӕr-cӕj
  recurs_class: 1
 -deriv-link: N-ӕry
  recurs_class: 1
 -deriv-link: N-ra
  recurs_class: 1
 -deriv-link: N-ra-cӕj
  recurs_class: 1
 -deriv-link: N-raj
  recurs_class: 1
 -deriv-link: N-raс
  recurs_class: 1
 -deriv-link: N-a
  recurs_class: 1
 -deriv-link: N-a-cӕj
  recurs_class: 1
 -deriv-link: N-aj
  recurs_class: 1
 -deriv-link: N-ac
  recurs_class: 1
 -deriv-link: N-s
  recurs_class: 1
 -deriv-link: N-s-cӕj
  recurs_class: 1
 -deriv-link: N-ys
  recurs_class: 1
 -deriv-link: N-ys-cӕj
  recurs_class: 1
 -deriv-link: N-sy
  recurs_class: 1
 -deriv-link: N-ysy
  recurs_class: 1
 -deriv-link: N-ny
  recurs_class: 1
 -deriv-link: N-ny-cӕj
  recurs_class: 1
 -deriv-link: N-nyj
  recurs_class: 1
 -deriv-link: N-nyb
  recurs_class: 1
 -deriv-link: N-nyv
  recurs_class: 1
 -deriv-link: N-nyg
  recurs_class: 1
 -deriv-link: N-nygh
  recurs_class: 1
 -deriv-link: N-nyd
  recurs_class: 1
 -deriv-link: N-nydz
  recurs_class: 1
 -deriv-link: N-nyz
  recurs_class: 1
 -deriv-link: N-nyj
  recurs_class: 1
 -deriv-link: N-nyk
  recurs_class: 1
 -deriv-link: N-nyk!
  recurs_class: 1
 -deriv-link: N-nyl
  recurs_class: 1
 -deriv-link: N-nym
  recurs_class: 1
 -deriv-link: N-nyn
  recurs_class: 1
 -deriv-link: N-nyp
  recurs_class: 1
 -deriv-link: N-nyp!
  recurs_class: 1
 -deriv-link: N-nyr
  recurs_class: 1
 -deriv-link: N-nys
  recurs_class: 1
 -deriv-link: N-nyt
  recurs_class: 1
 -deriv-link: N-nyt!
  recurs_class: 1
 -deriv-link: N-nyf
  recurs_class: 1
 -deriv-link: N-nyx
  recurs_class: 1
 -deriv-link: N-nyq
  recurs_class: 1
 -deriv-link: N-nyc
  recurs_class: 1
 -deriv-link: N-nyc!
  recurs_class: 1
 -deriv-link: N-nych
  recurs_class: 1
 -deriv-link: N-nych!
  recurs_class: 1
 -deriv-link: N-nycc
  recurs_class: 1
-paradigm: NCP
 -flex: <0>.
  gramm: sg,nom
 -flex: <0>.тӕ//<0>.тае//<0>.тæ
  gramm: pl,nom
  gloss: PL
 -flex: <0>.ттӕ//<0>.ттае//<0>.ттæ
  gramm: pl,nom
  gloss: PL
 -deriv-link: N-fӕ
 -deriv-link: N-fӕ-cӕj
 -deriv-link: N-fӕc
 -deriv-link: N-fӕj
 -deriv-link: N-fe
 -deriv-link: N-ba
 -deriv-link: N-ba-cӕj
 -deriv-link: N-baj
 -deriv-link: N-bac
 -deriv-link: N-ӕrba
 -deriv-link: N-ӕrba-cӕj
 -deriv-link: N-ӕrbaj
 -deriv-link: N-ӕrbac
 -deriv-link: N-ӕr
 -deriv-link: N-ӕr-cӕj
 -deriv-link: N-ӕry
 -deriv-link: N-ra
 -deriv-link: N-ra-cӕj
 -deriv-link: N-raj
 -deriv-link: N-raс
 -deriv-link: N-a
 -deriv-link: N-a-cӕj
 -deriv-link: N-aj
 -deriv-link: N-ac
 -deriv-link: N-s
 -deriv-link: N-s-cӕj
 -deriv-link: N-ys
 -deriv-link: N-ys-cӕj
 -deriv-link: N-sy
 -deriv-link: N-ysy
 -deriv-link: N-ny
 -deriv-link: N-ny-cӕj
 -deriv-link: N-nyj
 -deriv-link: N-nyb
 -deriv-link: N-nyv
 -deriv-link: N-nyg
 -deriv-link: N-nygh
 -deriv-link: N-nyd
 -deriv-link: N-nydz
 -deriv-link: N-nyz
 -deriv-link: N-nyj
 -deriv-link: N-nyk
 -deriv-link: N-nyk!
 -deriv-link: N-nyl
 -deriv-link: N-nym
 -deriv-link: N-nyn
 -deriv-link: N-nyp
 -deriv-link: N-nyp!
 -deriv-link: N-nyr
 -deriv-link: N-nys
 -deriv-link: N-nyt
 -deriv-link: N-nyt!
 -deriv-link: N-nyf
 -deriv-link: N-nyx
 -deriv-link: N-nyq
 -deriv-link: N-nyc
 -deriv-link: N-nyc!
 -deriv-link: N-nych
 -deriv-link: N-nych!
-paradigm: NUMct
 -flex: <0>.
  gramm: sg,nom
 -flex: <1>.ы
  gramm: sg,gen
  gloss: GEN
 -flex: <0>.ӕн//<0>.аен//<0>.æн
  gramm: sg,dat
  gloss: DAT
 -flex: <0>.мӕ//<0>.мае//<0>.мæ
  gramm: sg,all
  gloss: ALL
 -flex: <0>.ӕй//<0>.аей//<0>.æй
  gramm: sg,abl
  gloss: ABL
 -flex: <1>.ы
  gramm: sg,in
  gloss: IN
 -flex: <0>.ыл
  gramm: sg,super
  gloss: SUPER
 -flex: <0>.ау
  gramm: sg,equ
  gloss: EQU
 -flex: <0>.имӕ//<0>.имае//<0>.имæ
  gramm: sg,comit
  gloss: COMIT
 -flex: <1>.ырдӕм//<1>.ырдаем//<1>.ырдæм
  gramm: sg,dir
  gloss: DIR
 -flex: <1>.ырдыгӕй//<1>.ырдыгаей//<1>.ырдыгæй
  gramm: sg,rcs
  gloss: RCS
 -flex: <2>.тӕ//<2>.тае//<2>.тæ
  gramm: pl,nom
  gloss: PL
 -flex: <2>.т|ы
  gramm: pl,gen
  gloss: PL|GEN
 -flex: <2>.т|ӕн//<2>.т|аен//<2>.т|æн
  gramm: pl,dat
  gloss: PL|DAT
 -flex: <2>.т|ӕм//<2>.т|аем//<2>.т|æм
  gramm: pl,all
  gloss: PL|ALL
 -flex: <2>.т|ӕй//<2>.т|аей//<2>.т|æй
  gramm: pl,abl
  gloss: PL|ABL
 -flex: <2>.т|ы
  gramm: pl,in
  gloss: PL|IN
 -flex: <2>.т|ыл
  gramm: pl,super
  gloss: PL|SUPER
 -flex: <2>.т|ау
  gramm: pl,equ
  gloss: PL|EQU
 -flex: <2>.т|имӕ//<2>.т|имае//<2>.т|имæ
  gramm: pl,comit
  gloss: PL|COMIT
 -flex: <2>.т|ырдӕм//<2>.т|ырдаем//<2>.т|ырдæм
  gramm: pl,dir
  gloss: PL|DIR
 -flex: <2>.т|ырдыгӕй//<2>.т|ырдыгаей//<2>.т|ырдыгæй
  gramm: pl,rcs
  gloss: PL|RCS
 -flex: <0>.ай
  gramm: sg,voc
  gloss: VOC
 -deriv-link: NUM-ord1
 -deriv-link: NUM-ord2
 -deriv-link: NUM-ord3
 -deriv-link: NUM-hundred
 -deriv-link: NUM-twenty1
 -deriv-link: NUM-twenty2
-paradigm: NUMctt
 -flex: <0>.
  gramm: sg,nom
 -flex: <1>.ы
  gramm: sg,gen
  gloss: GEN
 -flex: <0>.ӕн//<0>.аен//<0>.æн
  gramm: sg,dat
  gloss: DAT
 -flex: <0>.мӕ//<0>.мае//<0>.мæ
  gramm: sg,all
  gloss: ALL
 -flex: <0>.ӕй//<0>.аей//<0>.æй
  gramm: sg,abl
  gloss: ABL
 -flex: <1>.ы
  gramm: sg,in
  gloss: IN
 -flex: <0>.ыл
  gramm: sg,super
  gloss: SUPER
 -flex: <0>.ау
  gramm: sg,equ
  gloss: EQU
 -flex: <0>.имӕ//<0>.имае//<0>.имæ
  gramm: sg,comit
  gloss: COMIT
 -flex: <1>.ырдӕм//<1>.ырдаем//<1>.ырдæм
  gramm: sg,dir
  gloss: DIR
 -flex: <1>.ырдыгӕй//<1>.ырдыгаей//<1>.ырдыгæй
  gramm: sg,rcs
  gloss: RCS
 -flex: <2>.ттӕ//<2>.ттае//<2>.ттæ
  gramm: pl,nom
  gloss: PL
 -flex: <2>.тт|ы
  gramm: pl,gen
  gloss: PL|GEN
 -flex: <2>.тт|ӕн//<2>.тт|аен//<2>.тт|æн
  gramm: pl,dat
  gloss: PL|DAT
 -flex: <2>.тт|ӕм//<2>.тт|аем//<2>.тт|æм
  gramm: pl,all
  gloss: PL|ALL
 -flex: <2>.тт|ӕй//<2>.тт|аей//<2>.тт|æй
  gramm: pl,abl
  gloss: PL|ABL
 -flex: <2>.тт|ы
  gramm: pl,in
  gloss: PL|IN
 -flex: <2>.тт|ыл
  gramm: pl,super
  gloss: PL|SUPER
 -flex: <2>.тт|ау
  gramm: pl,equ
  gloss: PL|EQU
 -flex: <2>.тт|имӕ//<2>.тт|имае//<2>.тт|имæ
  gramm: pl,comit
  gloss: PL|COMIT
 -flex: <2>.тт|ырдӕм//<2>.тт|ырдаем//<2>.тт|ырдæм
  gramm: pl,dir
  gloss: PL|DIR
 -flex: <2>.тт|ырдыгӕй//<2>.тт|ырдыгаей//<2>.тт|ырдыгæй
  gramm: pl,rcs
  gloss: PL|RCS
 -flex: <0>.ай
  gramm: sg,voc
  gloss: VOC
 -deriv-link: NUM-ord1
 -deriv-link: NUM-ord2
 -deriv-link: NUM-ord3
 -deriv-link: NUM-hundred
 -deriv-link: NUM-twenty1
 -deriv-link: NUM-twenty2
-paradigm: NUMv
 -flex: <0>.
  gramm: sg,nom
 -flex: <1>.йы
  gramm: sg,gen
  gloss: GEN
 -flex: <0>.йӕн//<0>.йаен//<0>.йæн
  gramm: sg,dat
  gloss: DAT
 -flex: <0>.мӕ//<0>.мае//<0>.мæ
  gramm: sg,all
  gloss: ALL
 -flex: <0>.йӕ//<0>.йае//<0>.йæ
  gramm: sg,abl
  gloss: ABL
 -flex: <1>.йы
  gramm: sg,in
  gloss: IN
 -flex: <0>.йыл
  gramm: sg,super
  gloss: SUPER
 -flex: <0>.йау
  gramm: sg,equ
  gloss: EQU
 -flex: <0>.йимӕ//<0>.йимае//<0>.йимæ
  gramm: sg,comit
  gloss: COMIT
 -flex: <0>.имӕ//<0>.имае//<0>.имæ
  gramm: sg,comit
  gloss: COMIT
 -flex: <1>.йырдӕм//<1>.йырдаем//<1>.йырдæм
  gramm: sg,dir
  gloss: DIR
 -flex: <1>.йырдыгӕй//<1>.йырдыгаей//<1>.йырдыгæй
  gramm: sg,rcs
  gloss: RCS
 -flex: <2>.тӕ//<2>.тае//<2>.тæ
  gramm: pl,nom
  gloss: PL
 -flex: <2>.т|ы
  gramm: pl,gen
  gloss: PL|GEN
 -flex: <2>.т|ӕн//<2>.т|аен//<2>.т|æн
  gramm: pl,dat
  gloss: PL|DAT
 -flex: <2>.т|ӕм//<2>.т|аем//<2>.т|æм
  gramm: pl,all
  gloss: PL|ALL
 -flex: <2>.т|ӕй//<2>.т|аей//<2>.т|æй
  gramm: pl,abl
  gloss: PL|ABL
 -flex: <2>.т|ы
  gramm: pl,in
  gloss: PL|IN
 -flex: <2>.т|ыл
  gramm: pl,super
  gloss: PL|SUPER
 -flex: <2>.т|ау
  gramm: pl,equ
  gloss: PL|EQU
 -flex: <2>.т|имӕ//<2>.т|имае//<2>.т|имæ
  gramm: pl,comit
  gloss: PL|COMIT
 -flex: <2>.т|ырдӕм//<2>.т|ырдаем//<2>.т|ырдæм
  gramm: pl,dir
  gloss: PL|DIR
 -flex: <2>.т|ырдыгӕй//<2>.т|ырдыгаей//<2>.т|ырдыгæй
  gramm: pl,rcs
  gloss: PL|RCS
 -deriv-link: NUM-ord1
 -deriv-link: NUM-ord2
 -deriv-link: NUM-ord3
 -deriv-link: NUM-hundred
 -deriv-link: NUM-twenty1
 -deriv-link: NUM-twenty2
-paradigm: Vtr
 -flex: <0>.ын
  gramm: prs,1,sg
  gloss: PRS.1SG
 -flex: <0>.ыс
  gramm: prs,2,sg
  gloss: PRS.2SG
 -flex: <0>.ы
  gramm: prs,3,sg
  gloss: PRS.3SG
 -flex: <0>.ӕм//<0>.аем//<0>.æм
  gramm: prs,1,pl
  gloss: PRS.1PL
 -flex: <0>.ут
  gramm: prs,2,pl
  gloss: PRS.2PL
 -flex: <0>.ынц
  gramm: prs,3,pl
  gloss: PRS.3PL
 -flex: <1>.он
  gramm: pst,1,sg
  gloss: PST.TR.1SG
 -flex: <1>.ай
  gramm: pst,2,sg
  gloss: PST.TR.2SG
 -flex: <1>.а
  gramm: pst,3,sg
  gloss: PST.TR.3SG
 -flex: <1>.ам
  gramm: pst,1,pl
  gloss: PST.TR.1PL
 -flex: <1>.ат
  gramm: pst,2,pl
  gloss: PST.TR.2PL
 -flex: <1>.ой
  gramm: pst,3,pl
  gloss: PST.TR.3PL
 -flex: <0>.дзынӕн//<0>.дзынаен//<0>.дзынæн
  gramm: fut,1,sg
  gloss: FUT.1SG
 -flex: <0>.дзынӕ//<0>.дзынае//<0>.дзынæ
  gramm: fut,2,sg
  gloss: FUT.2SG
 -flex: <0>.дзӕн//<0>.дзаен//<0>.дзæн
  gramm: fut,3,sg
  gloss: FUT.3SG
 -flex: <0>.дзӕни//<0>.дзаени//<0>.дзæни
  gramm: fut,3,sg
  gloss: FUT.3SG
 -flex: <0>.дзӕнис//<0>.дзаенис//<0>.дзæнис
  gramm: fut,3,sg
  gloss: FUT.3SG
 -flex: <0>.дзыстӕм//<0>.дзыстаем//<0>.дзыстæм
  gramm: fut,1,pl
  gloss: FUT.1PL
 -flex: <0>.дзыстут
  gramm: fut,2,pl
  gloss: FUT.2PL
 -flex: <0>.дзысты
  gramm: fut,3,pl
  gloss: FUT.3PL
 -flex: <0>.ин
  gramm: opt,1,sg
  gloss: OPT.1SG
 -flex: <0>.ис
  gramm: opt,2,sg
  gloss: OPT.2SG
 -flex: <0>.ид
  gramm: opt,3,sg
  gloss: OPT.3SG
 -flex: <0>.иккам
  gramm: opt,1,pl
  gloss: OPT.1PL
 -flex: <0>.иккат
  gramm: opt,2,pl
  gloss: OPT.2PL
 -flex: <0>.иккой
  gramm: opt,3,pl
  gloss: OPT.3PL
 -flex: <1>.аин
  gramm: cntrf,1,sg
  gloss: CNTRF.1SG
 -flex: <1>.аис
  gramm: cntrf,2,sg
  gloss: CNTRF.2SG
 -flex: <1>.аид
  gramm: cntrf,3,sg
  gloss: CNTRF.3SG
 -flex: <1>.аиккам
  gramm: cntrf,1,pl
  gloss: CNTRF.1PL
 -flex: <1>.аиккат
  gramm: cntrf,2,pl
  gloss: CNTRF.2PL
 -flex: <1>.аиккой
  gramm: cntrf,3,pl
  gloss: CNTRF.3PL
 -flex: <0>.он
  gramm: sbjv,1,sg
  gloss: SBJV.1SG
 -flex: <0>.ай
  gramm: sbjv,2,sg
  gloss: SBJV.2SG
 -flex: <0>.а
  gramm: sbjv,3,sg
  gloss: SBJV.3SG
 -flex: <0>.ӕм//<0>.аем//<0>.æм
  gramm: sbjv,1,pl
  gloss: SBJV.1PL
 -flex: <0>.ат
  gramm: sbjv,2,pl
  gloss: SBJV.2PL
 -flex: <0>.ой
  gramm: sbjv,3,pl
  gloss: SBJV.3PL
 -flex: <0>.
  gramm: imp,2,sg
 -flex: <0>.ӕд//<0>.аед//<0>.æд
  gramm: imp,3,sg
  gloss: IMP.3SG
 -flex: <0>.ут
  gramm: imp,2,pl
  gloss: IMP.2PL
 -flex: <0>.ӕнт//<0>.аент//<0>.æнт
  gramm: imp,3,pl
  gloss: IMP.3PL
 -flex: <2>.ӕуы//<2>.аеуы//<2>.æуы
  gramm: impers,prs
  gloss: IMPERS.PRS
 -flex: <2>.ӕуыд//<2>.аеуыд//<2>.æуыд
  gramm: impers,pst
  gloss: IMPERS.PST
 -flex: <2>.ӕуыдзӕн//<2>.аеуыдзаен//<2>.æуыдзæн
  gramm: impers,fut
  gloss: IMPERS.FUT
 -flex: <2>.ӕуаид//<2>.аеуаид//<2>.æуаид
  gramm: impers,opt
  gloss: IMPERS.OPT
 -flex: <2>.ӕуыдаид//<2>.аеуыдаид//<2>.æуыдаид
  gramm: impers,cntrf
  gloss: IMPERS.CNTRF
 -flex: <2>.ӕуа//<2>.аеуа//<2>.æуа
  gramm: impers,sbjv
  gloss: IMPERS.S.BJV
 -flex: <2>.ӕуӕд//<2>.аеуаед//<2>.æуæд
  gramm: impers,imp
  gloss: IMPERS.IMP
 deriv-link: V-ptcp
 -deriv-link: V-ӕg
  recurs_class: 1
 -deriv-link: V-ag
  recurs_class: 1
 -deriv-link: V-gӕ
 -deriv-link: V-inf
  recurs_class: 1
 -deriv-link: V-inag
  recurs_class: 1
 -deriv-link: V-nmlz
  recurs_class: 1
 -deriv-link: V-ӕggag
  recurs_class: 1
 -deriv-link: V-fӕ
  recurs_class: 1
 -deriv-link: V-fӕ-cӕj
  recurs_class: 1
 -deriv-link: V-fӕc
  recurs_class: 1
 -deriv-link: V-fӕj
  recurs_class: 1
 -deriv-link: V-fe
  recurs_class: 1
 -deriv-link: V-ba
  recurs_class: 1
 -deriv-link: V-ba-cӕj
  recurs_class: 1
 -deriv-link: V-baj
  recurs_class: 1
 -deriv-link: V-baс
  recurs_class: 1
 -deriv-link: V-ӕrba
  recurs_class: 1
 -deriv-link: V-ӕrba-cӕj
  recurs_class: 1
 -deriv-link: V-ӕrbaj
  recurs_class: 1
 -deriv-link: V-ӕrbac
  recurs_class: 1
 -deriv-link: V-ӕr
  recurs_class: 1
 -deriv-link: V-ӕr-cӕj
  recurs_class: 1
 -deriv-link: V-ӕry
  recurs_class: 1
 -deriv-link: V-ra
  recurs_class: 1
 -deriv-link: V-ra-cӕj
  recurs_class: 1
 -deriv-link: V-raj
  recurs_class: 1
 -deriv-link: V-raс
  recurs_class: 1
 -deriv-link: V-a
  recurs_class: 1
 -deriv-link: V-a-cӕj
  recurs_class: 1
 -deriv-link: V-aj
  recurs_class: 1
 -deriv-link: V-aс
  recurs_class: 1
 -deriv-link: V-s
  recurs_class: 1
 -deriv-link: V-s-cӕj
  recurs_class: 1
 -deriv-link: V-ys
  recurs_class: 1
 -deriv-link: V-ys-cӕj
  recurs_class: 1
 -deriv-link: V-sy
  recurs_class: 1
 -deriv-link: V-ysy
  recurs_class: 1
 -deriv-link: V-ny
  recurs_class: 1
 -deriv-link: V-nyw
  recurs_class: 1
 -deriv-link: V-ny-cӕj
  recurs_class: 1
 -deriv-link: V-nyj
  recurs_class: 1
 -deriv-link: V-nyb
  recurs_class: 1
 -deriv-link: V-nyv
  recurs_class: 1
 -deriv-link: V-nyg
  recurs_class: 1
 -deriv-link: V-nygh
  recurs_class: 1
 -deriv-link: V-nyd
  recurs_class: 1
 -deriv-link: V-nydz
  recurs_class: 1
 -deriv-link: V-nyz
  recurs_class: 1
 -deriv-link: V-nyj
 -deriv-link: V-nyk
  recurs_class: 1
 -deriv-link: V-nyk!
  recurs_class: 1
 -deriv-link: V-nyl
  recurs_class: 1
 -deriv-link: V-nym
  recurs_class: 1
 -deriv-link: V-nyn
  recurs_class: 1
 -deriv-link: V-nyp
  recurs_class: 1
 -deriv-link: V-nyp!
  recurs_class: 1
 -deriv-link: V-nyr
  recurs_class: 1
 -deriv-link: V-nys
  recurs_class: 1
 -deriv-link: V-nyt
  recurs_class: 1
 -deriv-link: V-nyt!
  recurs_class: 1
 -deriv-link: V-nyf
  recurs_class: 1
 -deriv-link: V-nyx
  recurs_class: 1
 -deriv-link: V-nyq
  recurs_class: 1
 -deriv-link: V-nyc
  recurs_class: 1
 -deriv-link: V-nyc!
  recurs_class: 1
 -deriv-link: V-nych
  recurs_class: 1
 -deriv-link: V-nych!
  recurs_class: 1
 -deriv-link: V-nycc
  recurs_class: 1
-paradigm: Vintr
 -flex: <0>.ын
  gramm: prs,1,sg
  gloss: PRS.1SG
 -flex: <0>.ыс
  gramm: prs,2,sg
  gloss: PRS.2SG
 -flex: <0>.ы
  gramm: prs,3,sg
  gloss: PRS.3SG
 -flex: <0>.ӕм//<0>.аем//<0>.æм
  gramm: prs,1,pl
  gloss: PRS.1PL
 -flex: <0>.ут
  gramm: prs,2,pl
  gloss: PRS.2PL
 -flex: <0>.ынц
  gramm: prs,3,pl
  gloss: PRS.3PL
 -flex: <1>.тӕн//<1>.таен//<1>.тæн
  gramm: pst,1,sg
  gloss: PST.INTR.1SG
 -flex: <1>.ӕн//<1>.аен//<1>.æн
  gramm: pst,1,sg
  gloss: PST.INTR.1SG
 -flex: <1>.тӕ//<1>.тае//<1>.тæ
  gramm: pst,2,sg
  gloss: PST.INTR.2SG
 -flex: <1>.ӕ//<1>.ае//<1>.æ
  gramm: pst,2,sg
  gloss: PST.INTR.2SG
 -flex: <1>.
  gramm: pst,3,sg
 -flex: <1>.и
  gramm: pst,3,sg
  gloss: PST.INTR.3SG
 -flex: <1>.ис
  gramm: pst,3,sg
  gloss: PST.INTR.3SG
 -flex: <1>.ыстӕм//<1>.ыстаем//<1>.ыстæм
  gramm: pst,1,pl
  gloss: PST.INTR.1PL
 -flex: <1>.ыстут
  gramm: pst,2,pl
  gloss: PST.INTR.2PL
 -flex: <1>.ысты
  gramm: pst,3,pl
  gloss: PST.INTR.3PL
 -flex: <0>.дзынӕн//<0>.дзынаен//<0>.дзынæн
  gramm: fut,1,sg
  gloss: FUT.1SG
 -flex: <0>.дзынӕ//<0>.дзынае//<0>.дзынæ
  gramm: fut,2,sg
  gloss: FUT.2SG
 -flex: <0>.дзӕн//<0>.дзаен//<0>.дзæн
  gramm: fut,3,sg
  gloss: FUT.3SG
 -flex: <0>.дзӕни//<0>.дзаени//<0>.дзæни
  gramm: fut,3,sg
  gloss: FUT.3SG
 -flex: <0>.дзӕнис//<0>.дзаенис//<0>.дзæнис
  gramm: fut,3,sg
  gloss: FUT.3SG
 -flex: <0>.дзыстӕм//<0>.дзыстаем//<0>.дзыстæм
  gramm: fut,1,pl
  gloss: FUT.1PL
 -flex: <0>.дзыстут
  gramm: fut,2,pl
  gloss: FUT.2PL
 -flex: <0>.дзысты
  gramm: fut,3,pl
  gloss: FUT.3PL
 -flex: <0>.ин
  gramm: opt,1,sg
  gloss: OPT.1SG
 -flex: <0>.ис
  gramm: opt,2,sg
  gloss: OPT.2SG
 -flex: <0>.ид
  gramm: opt,3,sg
  gloss: OPT.3SG
 -flex: <0>.иккам
  gramm: opt,1,pl
  gloss: OPT.1PL
 -flex: <0>.иккат
  gramm: opt,2,pl
  gloss: OPT.2PL
 -flex: <0>.иккой
  gramm: opt,3,pl
  gloss: OPT.3PL
 -flex: <1>.аин
  gramm: cntrf,1,sg
  gloss: CNTRF.1SG
 -flex: <1>.аис
  gramm: cntrf,2,sg
  gloss: CNTRF.2SG
 -flex: <1>.аид
  gramm: cntrf,3,sg
  gloss: CNTRF.3SG
 -flex: <1>.аиккам
  gramm: cntrf,1,pl
  gloss: CNTRF.1PL
 -flex: <1>.аиккат
  gramm: cntrf,2,pl
  gloss: CNTRF.2PL
 -flex: <1>.аиккой
  gramm: cntrf,3,pl
  gloss: CNTRF.3PL
 -flex: <0>.он
  gramm: sbjv,1,sg
  gloss: SBJV.1SG
 -flex: <0>.ай
  gramm: sbjv,2,sg
  gloss: SBJV.2SG
 -flex: <0>.а
  gramm: sbjv,3,sg
  gloss: SBJV.3SG
 -flex: <0>.ӕм//<0>.аем//<0>.æм
  gramm: sbjv,1,pl
  gloss: SBJV.1PL
 -flex: <0>.ат
  gramm: sbjv,2,pl
  gloss: SBJV.2PL
 -flex: <0>.ой
  gramm: sbjv,3,pl
  gloss: SBJV.3PL
 -flex: <0>.
  gramm: imp,2,sg
 -flex: <0>.ӕд//<0>.аед//<0>.æд
  gramm: imp,3,sg
  gloss: IMP.3SG
 -flex: <0>.ут
  gramm: imp,2,pl
  gloss: IMP.2PL
 -flex: <0>.ӕнт//<0>.аент//<0>.æнт
  gramm: imp,3,pl
  gloss: IMP.3PL
 -flex: <2>.ӕуы//<2>.аеуы//<2>.æуы
  gramm: impers,prs
  gloss: IMPERS.PRS
 -flex: <2>.ӕуыд//<2>.аеуыд//<2>.æуыд
  gramm: impers,pst
  gloss: IMPERS.PST
 -flex: <2>.ӕуыдзӕн//<2>.аеуыдзаен//<2>.æуыдзæн
  gramm: impers,fut
  gloss: IMPERS.FUT
 -flex: <2>.ӕуаид//<2>.аеуаид//<2>.æуаид
  gramm: impers,opt
  gloss: IMPERS.OPT
 -flex: <2>.ӕуыдаид//<2>.аеуыдаид//<2>.æуыдаид
  gramm: impers,cntrf
  gloss: IMPERS.CNTRF
 -flex: <2>.ӕуа//<2>.аеуа//<2>.æуа
  gramm: impers,sbjv
  gloss: IMPERS.SBJV
 -flex: <2>.ӕуӕд//<2>.аеуаед//<2>.æуæд
  gramm: impers,imp
  gloss: IMPERS.IMP
 -deriv-link: V-ptcp
  recurs_class: 1
 -deriv-link: V-ӕg
  recurs_class: 1
 -deriv-link: V-ag
  recurs_class: 1
 -deriv-link: V-gӕ
 -deriv-link: V-inf
  recurs_class: 1
 -deriv-link: V-inag
 -deriv-link: V-nmlz
  recurs_class: 1
 -deriv-link: V-ӕggag
  recurs_class: 1
 -deriv-link: V-fӕ
  recurs_class: 1
 -deriv-link: V-fӕ-cӕj
  recurs_class: 1
 -deriv-link: V-fӕc
  recurs_class: 1
 -deriv-link: V-fӕj
  recurs_class: 1
 -deriv-link: V-fe
  recurs_class: 1
 -deriv-link: V-ba
  recurs_class: 1
 -deriv-link: V-ba-cӕj
  recurs_class: 1
 -deriv-link: V-baj
  recurs_class: 1
 -deriv-link: V-baс
  recurs_class: 1
 -deriv-link: V-ӕrba
  recurs_class: 1
 -deriv-link: V-ӕrba-cӕj
  recurs_class: 1
 -deriv-link: V-ӕrbaj
  recurs_class: 1
 -deriv-link: V-ӕrbac
  recurs_class: 1
 -deriv-link: V-ӕr
  recurs_class: 1
 -deriv-link: V-ӕr-cӕj
  recurs_class: 1
 -deriv-link: V-ӕry
  recurs_class: 1
 -deriv-link: V-ra
  recurs_class: 1
 -deriv-link: V-ra-cӕj
  recurs_class: 1
 -deriv-link: V-raj
  recurs_class: 1
 -deriv-link: V-raс
  recurs_class: 1
 -deriv-link: V-a
  recurs_class: 1
 -deriv-link: V-a-cӕj
  recurs_class: 1
 -deriv-link: V-aj
  recurs_class: 1
 -deriv-link: V-aс
  recurs_class: 1
 -deriv-link: V-s
  recurs_class: 1
 -deriv-link: V-s-cӕj
  recurs_class: 1
 -deriv-link: V-ys
  recurs_class: 1
 -deriv-link: V-ys-cӕj
  recurs_class: 1
 -deriv-link: V-sy
  recurs_class: 1
 -deriv-link: V-ysy
  recurs_class: 1
 -deriv-link: V-ny
  recurs_class: 1
 -deriv-link: V-nyw
  recurs_class: 1
 -deriv-link: V-ny-cӕj
  recurs_class: 1
 -deriv-link: V-nyj
  recurs_class: 1
 -deriv-link: V-nyb
  recurs_class: 1
 -deriv-link: V-nyv
  recurs_class: 1
 -deriv-link: V-nyg
  recurs_class: 1
 -deriv-link: V-nygh
  recurs_class: 1
 -deriv-link: V-nyd
  recurs_class: 1
 -deriv-link: V-nydz
  recurs_class: 1
 -deriv-link: V-nyz
  recurs_class: 1
 -deriv-link: V-nyj
  recurs_class: 1
 -deriv-link: V-nyk
  recurs_class: 1
 -deriv-link: V-nyk!
  recurs_class: 1
 -deriv-link: V-nyl
  recurs_class: 1
 -deriv-link: V-nym
  recurs_class: 1
 -deriv-link: V-nyn
  recurs_class: 1
 -deriv-link: V-nyp
  recurs_class: 1
 -deriv-link: V-nyp!
  recurs_class: 1
 -deriv-link: V-nyr
  recurs_class: 1
 -deriv-link: V-nys
  recurs_class: 1
 -deriv-link: V-nyt
  recurs_class: 1
 -deriv-link: V-nyt!
  recurs_class: 1
 -deriv-link: V-nyf
  recurs_class: 1
 -deriv-link: V-nyx
  recurs_class: 1
 -deriv-link: V-nyq
  recurs_class: 1
 -deriv-link: V-nyc
  recurs_class: 1
 -deriv-link: V-nyc!
  recurs_class: 1
 -deriv-link: V-nych
  recurs_class: 1
 -deriv-link: V-nych!
  recurs_class: 1
 -deriv-link: V-nycc
  recurs_class: 1
-paradigm: IMPERS
 -flex: .ӕуы//.аеуы//.æуы
  gramm: impers,prs
  gloss: IMPERS.PRS
 -flex: .ӕуыд//.аеуыд//.æуыд
  gramm: impers,pst
  gloss: IMPERS.PST
 -flex: .ӕуыдзӕн//.аеуыдзаен//.æуыдзæн
  gramm: impers,fut
  gloss: IMPERS.FUT
 -flex: .ӕуаид//.аеуаид//.æуаид
  gramm: impers,opt
  gloss: IMPERS.OPT
 -flex: .ӕуыдаид//.аеуыдаид//.æуыдаид
  gramm: impers,cntrf
  gloss: IMPERS.CNTRF
 -flex: .ӕуа//.аеуа//.æуа
  gramm: impers,sbjv
  gloss: IMPERS.SBJV
 -flex: .ӕуӕд//.аеуаед//.æуæд
  gramm: impers,imp
  gloss: IMPERS.IMP
